臺灣臺中地方法院刑事判決
                                   110年度金訴緝字第19號

公  訴  人  臺灣臺中地方檢察署檢察官
被      告  彭羿傑



上列被告因詐欺等案件，經檢察官提起公訴（108年度偵字第226
05號、第24868號、第25244號）、追加起訴（108年度偵字第297
23號）及移送併辦（臺灣桃園地方檢察署108年度偵字第31520號
），因被告於準備程序中就被訴事實為有罪之陳述，經告知簡式
審判程序之旨，並聽取當事人之意見後，本院合議庭裁定由受命
法官獨任進行簡式審判程序，判決如下：
    主    文
辛○○犯如附表「主文欄」所示之罪，各處如附表所示之刑及沒收
。如附表編號一至三、七「主文欄」所處之刑，應執行有期徒刑
壹年陸月；如附表編號四至五「主文欄」所處之刑，應執行有期
徒刑伍月，及應執行罰金新臺幣壹萬伍仟元，罰金如易服勞役，
以新臺幣壹仟元折算壹日。
    犯罪事實
一、辛○○因缺錢花用，意圖為自己不法之所有，基於以網際網路
    對公眾散布而詐欺取財之犯意，於民國108年間某日某時許
    ，在臉書社群網站對公眾刊登虛偽之低價販賣Iphone 6s pl
    us手機訊息，而先後為下列犯行：
　㈠於108年5月14日，經丙○○透過臉書Marketplace功能（C2C模
    式）蒐尋得悉辛○○上開虛偽販賣手機訊息，旋以臉書Messan
    ger功能聯繫辛○○後，丙○○因而陷於錯誤，依辛○○指示，接
    續於108年5月14日12時許、同月16日21時57分許、同月18日
    12時25分許、同月21日14時21分許，匯款轉帳新臺幣（下同
    ）1500元、2500元、3000元、3000元，共計1萬元，至辛○○
    向王道銀行申設帳號第000-00000000000000號金融帳戶（下
    稱辛○○之王道銀行帳戶）。辛○○於得手後，旋佯稱已於同月
    21日寄出手機，同時將丙○○之臉書帳號及手機門號予以封鎖
    。
  ㈡於108年5月19日17時33分許，經己○○透過臉書通信軟體得悉
    辛○○上開虛偽販賣手機訊息，即以臉書Messanger功能聯繫
    詢問辛○○，辛○○並佯稱將於同年月20日以店到店方式寄出手
    機商品至臺中市○○區○○路0段000號「新禾門市」，使己○○陷
    於錯誤，於同日22時16分許，匯款轉帳2200元至辛○○之王道
    銀行帳戶。辛○○於得手後，旋即刪除臉書帳號，致己○○聯繫
    無著。
　㈢於108年5月27日12時30分許，經壬○○透過臉書Marketplace功
    能（C2C模式）蒐尋得悉辛○○上開虛偽販賣手機訊息，即以
    臉書Messanger功能聯繫辛○○後，壬○○因而陷於錯誤，於同
    年月28日16時33分許，轉帳9100元至辛○○之王道銀行帳戶。
    辛○○於得手後，旋即退出賣場並刪除臉書帳號，致壬○○聯繫
    無著。
二、辛○○於通訊軟體微信上認識真實姓名年籍不詳綽號「阿勳」
    之成年男子，並共同意圖為自己不法之所有，基於詐欺取財
    、掩飾隱匿特定犯罪所得來源去向之洗錢犯意聯絡，先後為
    下列犯行：　
　㈠於108年6月2日23時許，由綽號「阿勳」之成年男子指示辛○○
    前往臺中市某便利商店，收取內有土地銀行永和分行帳號00
    0-000000000000號金融帳戶（戶名陳筱蕙，下稱陳筱蕙土地
    銀行帳戶）及台新銀行帳號000-00000000000000號金融帳戶
    （戶名郭家宏，下稱郭家宏台新銀行帳戶）之金融卡及密碼
    之包裹後，再由綽號「阿勳」之成年男子於同年月3日10時4
    8分許，撥打電話予乙○○，佯稱係綽號「檸檬」之友人，急
    需借款15萬元云云，致乙○○陷於錯誤，而依其指示，於同日
    14時許，前往屏東市○○路00號，以無摺存款方式，將現金15
    萬元存入陳筱蕙土地銀行帳戶內，辛○○即於同日15時19分48
    秒，接續提領6萬元、6萬元，並將提領贓款交付綽號「阿勳
    」之成年男子，再接續於同日17時27分許，在大肚蔗廍郵局
    轉帳工作報酬2萬9900元至辛○○向友人林佑倫借用之中華郵
    政股份有限公司帳號第000-00000000000000號金融帳戶（下
    稱林佑倫郵局帳戶），並提領供己花用，同時掩飾與隱匿詐
    欺犯罪所得贓款去向及所在。
　㈡於108年6月3日某時許，由綽號「阿勳」之成年男子指示辛○○
    前往臺中市某便利商店，收取內有中國信託商業銀行帳號00
    0-000000000000號金融帳戶（戶名黃桔茂，下稱黃桔茂中國
    信託銀行帳戶）提款卡及存摺，另由綽號「阿勳」之成年男
    子於同年月2日19時46分許起，接續撥打電話予侯乃榕，佯
    稱係其孫子，急需借款15萬元云云，致侯乃榕陷於錯誤，乃
    依綽號「阿勳」之成年男子指示，於同月3日13時45許，在
    臺南市○○區○○路0段00號車路墘郵局，以臨櫃匯款方式，匯
    款7萬元至黃桔茂中國信託銀行帳戶內，辛○○即於同月3日14
    時41分19秒，在臺中市西屯區工業區一路58之1號統一便利
    商店新中工門市自動櫃員機，提領7萬元，並將提領款項交
    付綽號「阿勳」之成年男子，同時掩飾與隱匿詐欺犯罪所得
    贓款去向及所在。
三、辛○○另意圖為自己不法之所有，基於詐欺犯意，於108年6月
    10日某時許，在臉書社團「新凡之谷-琉德（星光精靈）」
    ，得悉庚○○貼文欲收購「新楓之谷」遊戲寶物，即以臉書Me
    ssanger發送虛偽販賣遊戲寶物之訊息予庚○○，致庚○○陷於
    錯誤，於同日16時16分許，轉帳5600元至辛○○指定之郭家宏
    台新銀行帳戶。辛○○再予提領一空，供己花用。
四、辛○○因缺錢花用，意圖為自己不法之所有，基於以網際網路
    對公眾散布而詐欺取財之犯意，於108年6月26日某時許，在
    臉書社團「天堂M」（Lineage M）台服買賣交易版，對公眾
    刊登虛偽之販賣網路遊戲寶物「海神鑽石」之貼文，經丁○○
    於同日22時許得悉該貼文後，旋以臉書Messanger功能聯繫
    辛○○，丁○○因而陷於錯誤，依辛○○指示，於同月27日11時27
    分許，轉帳1000元至林佑倫郵局帳戶，辛○○旋予提領一空，
    供己花用，並封鎖丁○○臉書帳號。　
五、案經丙○○、己○○、壬○○、乙○○、庚○○、丁○○訴由臺中市政府
    警察局烏日分局；侯乃榕訴由臺中市政府警察局第六分局報
    告臺灣臺中地方檢察署檢察官偵查起訴、追加起訴及丙○○訴
    由桃園市政府警察局八德分局報告臺灣桃園地方檢察署檢察
    官移送併辦。
    理    由
壹、本案被告所犯非死刑、無期徒刑、最輕本刑為3年以上有期
    徒刑之罪，或高等法院管轄第一審之案件，被告辛○○於準備
    程序中，就前揭被訴事實均為有罪之陳述，經受命法官告以
    簡式審判程序之旨，並聽取當事人之意見後，本院認無不得
    或不宜改依簡式審判程序進行之處，爰依刑事訴訟法第273
    條之1第1項、第284條之1規定，經合議庭評議後，裁定本件
    由受命法官獨任進行簡式審判程序。是本案之證據調查，依
    刑事訴訟法第273條之2規定，不受同法第159條第1項、第16
    1條之2、第161條之3、第163條之1及第164條至第170條規定
    之限制，附此敘明。
貳、實體部分：
一、上揭犯罪事實，業據被告辛○○於警詢、本院訊問、準備程序
    及審理時均坦承不諱（見偵22605卷第25至33頁，偵25244卷
    第25至28頁，本院金訴緝19卷第13頁、第144頁、第254頁、
    第279頁、第293頁，卷證簡稱詳卷宗簡稱表），復經證人即
    告訴人丙○○、己○○、壬○○、乙○○、侯乃榕、庚○○及丁○○於警
    詢時證述明確（見偵24868卷第21至33頁，偵22605卷第35至
    45頁，偵29723卷第25至27頁，偵25244卷第39至40頁），並
    有臺北市政府警察局士林分局內政部警政署反詐騙諮詢專線
    紀錄表、受理詐騙帳戶通報警示簡便格式表、金融機構聯防
    機制通報單各1份、被告與告訴人丙○○間臉書Messanger對話
    紀錄截圖17張、告訴人丙○○手機轉帳截圖4張、被告辛○○Fac
    ebook網頁資料1張（見偵24868卷第41至45頁、第63至67頁
    、71頁、第87頁）；臺中市政府警察局豐原分局受理詐騙帳
    戶通報警示簡便格式表、金融機構聯防機制通報單、受理刑
    事案件報案三聯單、內政部警政署反詐騙諮詢專線紀錄表各
    1份、被告與告訴人己○○間臉書Messanger對話紀錄截圖30張
    、告訴人己○○元大銀行自動櫃員機明細表影像照片1張（見
    偵24868卷第53至55頁、第77至85頁、他6890卷第81至92頁
    ）；臺北市政府警察局中山分局內政部警政署反詐騙諮詢專
    線紀錄表、受理詐騙帳戶通報警示簡便格式表、受理刑事案
    件報案三聯單、陳報單、受理各類案件紀錄表各1份、告訴
    人壬○○之手機轉帳紀錄影像照片1張、被告與告訴人壬○○間
    臉書Messanger對話紀錄影像擷取翻拍畫面5張（見偵24868
    卷第49至51頁、第57至61頁、第89頁，他6890卷第47至51頁
    、第59至65頁）；屏東縣政府警察局屏東分局內政部警政署
    反詐騙諮詢專線紀錄表、受理詐騙帳戶通報警示簡便格式表
    、金融機構聯防機制通報單、受理刑事案件報案三聯單、告
    訴人乙○○之臺灣土地銀行存摺類存款憑條、陳筱蕙土地銀行
    帳戶帳戶個資檢視、客戶序時往來明細查詢、印鑑卡資料各
    1份、被告提領監視器影像擷取翻拍照片4張（見偵22605卷
    第17頁、第21至23頁、第53至59頁、第69頁、第87頁、第97
    至99頁）；臺中市政府警察局第六分局員警職務報告、臺南
    市政府警察局歸仁分局之內政部警政署反詐騙諮詢專線紀錄
    表、黃桔茂中國信託銀行帳戶交易明細各1份、被告提領款
    項之監視器影像擷取翻拍畫面4張（見偵29723卷第15頁、第
    33至47頁）；臺北市政府警察局北投分局內政部警政署反詐
    騙諮詢專線紀錄表、受理詐騙帳戶通報警示簡便格式表、金
    融機構聯防機制通報單、受理刑事案件報案三聯單、告訴人
    庚○○匯款之自動櫃員機明細表單據、中國信託銀行帳號0000
    00000000號帳戶金融卡影本各1份、臉書社團貼文照片2張、
    被告與告訴人庚○○間臉書Messanger對話紀錄影像擷取翻拍
    畫面9張、郭家宏台新銀行帳戶帳戶個資檢視及交易明細各1
    份（見偵22605卷第19至20頁、第61至67頁、第71至85頁、
    第89頁）；新北市政府警察局林口分局內政部警政署反詐騙
    諮詢專線紀錄表、受理詐騙帳戶通報警示簡便格式表、金融
    機構聯防機制通報單、受理刑事案件報案三聯單各1份、告
    訴人丁○○之手機轉帳影像截圖1張、被告與告訴人丁○○間臉
    書Messanger對話紀錄影像擷取翻拍畫面16張、林佑倫郵局
    帳戶開戶資料及交易明細各1份（見偵25244卷第41至45頁、
    第49至67頁、第75至79頁），被告王道銀行帳戶之開戶申請
    書及交易明細各1份、被告提款之監視器影像擷取翻拍畫面1
    2張（見偵24868卷第35至39頁，偵31520卷第29頁，偵22605
    卷第47至51頁）附卷可參，足認被告上開任意性自白與事實
    相符。綜上，本案事證明確，被告所為上揭犯行堪以認定，
    應依法論科。
二、論罪科刑：
  ㈠按洗錢防制法第14條第1項所規範之一般洗錢罪，必須有第3
    條規定之前置特定犯罪作為聯結，始能成立。倘能證明人頭
    帳戶內之資金係前置之特定犯罪所得，即應逕以一般洗錢罪
    論處。例如詐欺集團向被害人施用詐術後，為隱匿其詐欺所
    得財物之去向，而令被害人將其款項轉入該集團所持有、使
    用之人頭帳戶，並由該集團所屬之車手前往提領詐欺所得款
    項得逞，檢察官如能證明該帳戶內之資金係本案詐欺之特定
    犯罪所得，即已該當於新法第14條第1項之一般洗錢罪。又
    依新法規定，倘行為人意圖掩飾或隱匿特定犯罪所得來源，
    而將特定犯罪所得直接消費處分，甚或交予其他共同正犯，
    而由共同正犯以虛假交易外觀掩飾不法金流移動，即難認單
    純犯罪後處分贓物之行為，應仍構成新法第2條第1或2款之
    洗錢行為（最高法院108年度台上字第1744號判決意旨參照
    ）。經查，就犯罪事實欄二部分，被告與真實姓名年籍不詳
    綽號「阿勳」之成年男子，相互利用彼此之行為，先由綽號
    「阿勳」之成年男子指示被告前往便利商店，收取內含陳筱
    蕙土地銀行帳戶、郭家宏台新銀行帳戶金融卡及黃桔茂中國
    信託銀行帳戶提款卡及存摺之包裹後，再由綽號「阿勳」之
    成年男子向告訴人乙○○、侯乃榕施用詐術，待渠等受騙陷於
    錯誤而將款項存入或匯入指定帳戶後，復由被告提領詐欺所
    得款項再轉交綽號「阿勳」之成年男子，因而製造金流斷點
    ，目的顯在掩飾、隱匿該等款項作為特定犯罪所得財物之去
    向及所在，故被告上開所為，顯屬洗錢防制法第2條第2款之
    洗錢行為，即已該當洗錢防制法第14條第1項之一般洗錢罪
    無訛。
  ㈡核被告所為，就犯罪事實欄一之㈠至㈢部分，均係犯刑法第339
    條之4第1項第3款以網際網路對公眾散布而犯詐欺取財罪；
    就犯罪事實欄二之㈠、㈡部分，均係共同犯洗錢防制法第14條
    第1項之洗錢罪、刑法第339條第1項之詐欺取財罪；就犯罪
    事實欄三部分，係犯刑法第339條第1項詐欺取財罪；就犯罪
    事實欄四部分，係犯刑法第339條之4第1項第3款以網際網路
    對公眾散布而犯詐欺取財罪。
  ㈢就犯罪事實欄二之㈠部分，告訴人乙○○受騙匯款後，被告雖接
    續提領詐得款項，然係基於同一詐欺取財之目的，於密切接
    近時、地陸續多次提領，侵害同一法益，各行為間獨立性極
    為薄弱，依一般社會健全觀念，在時間差距上，難以強行分
    開，在主觀上顯係基於同一犯意接續為之，應包括於一行為
    予以評價，均應論以接續犯一罪。另被告就犯罪事實欄二之
    ㈠、㈡部分，均係以一行為同時觸犯刑法第339條第1項共同詐
    欺取財罪、洗錢防制法第14條第1項之一般洗錢罪，均為想
    像競合犯，應各依刑法第55條規定，分別從一重論以洗錢防
    制法第14條第1項之一般洗錢罪。再就犯罪事實欄二之㈠、㈡
    部分犯行，被告雖未親自參與撥打電話詐騙告訴人乙○○、侯
    乃榕，惟被告受綽號「阿勳」之成年男子之指示，前往領取
    第三人寄至超商之包裹及提領詐欺款項，再轉交予綽號「阿
    勳」之成年男子，堪認被告與綽號「阿勳」之成年男子間，
    有犯意聯絡與行為分擔，均為共同正犯。而被告所犯如附表
    所示編號1至7罪間，犯意各別，行為互殊，應予分論併罰。
  ㈣再按犯前2條之罪，在偵查或審判中自白者，減輕其刑，洗錢
    防制法第16條第2項定有明文。本案被告就犯罪事實欄二之㈠
    、㈡一般洗錢之犯罪事實，於警詢、本院訊問、準備程序及
    審理時均坦承不諱（見偵22605卷第25至30頁、偵24868卷第
    15至20頁、偵25244卷第81至86頁、本院金訴緝19卷第13頁
    、第279頁、293頁），應依前開規定，減輕其刑。至臺灣桃
    園地方檢察署108年度偵字第31520號移送併辦告訴人丙○○部
    分，與原起訴案件之告訴人丙○○部分相同，屬犯罪事實同一
    ，為事實上同一案件，本院自應併予審理，附此敘明。
  ㈤爰以行為人之責任為基礎，審酌被告案發時正值青年，身體
    健全，不思循正當途徑謀取生活所需，竟貪圖不法金錢，利
    用網際網路對公眾散布虛偽販賣手機訊息訛詐告訴人等，及
    聽從綽號「阿勳」之成年男子之指示領取第三人寄送含銀行
    金融帳戶及金融卡之包裹後，提領詐欺款項再交付綽號「阿
    勳」之成年男子，製造金流斷點，侵害告訴人等之財產法益
    ，嚴重破壞社會經濟秩序；復審酌被告犯後縱坦承犯行，然
    經檢察官起訴後，無故未到庭接受裁判，經本院發布通緝1
    年多後始緝獲到案，後又多次無故未到庭接受裁判，耗費司
    法資源，難認其態度良好，復考量被告迄今尚未賠償告訴人
    等之損失，及被告本案犯行之手段及情節、各次犯行詐取財
    物金額；兼衡被告自述為國中肄業，從事磁磚工作，月入3
    至4萬元，家中有祖母及1名未成年之子需其扶養照顧（見本
    院金訴緝19卷第294頁）之智識程度及家庭生活經濟狀況等
    一切情狀，各量處如附表編號1至7所示之刑，並就如附表編
    號4至5所示併科罰金刑之部分，均諭知如易服勞役之折算標
    準，就如附表編號6部分，諭知如易科罰金之折算標準，並
    衡酌被告所犯各罪之犯罪類型、行為態樣、手段、侵害法益
    種類及責任非難程度，經整體評價後，分別就其所犯如附表
    編號1至3、7所示之刑（不得易科罰金及不得易服社會勞動
    ），及如附表編號4至5之刑（不得易科罰金，得易服社會勞
    動），分別定其應執行刑如主文所示，以資懲儆。
三、沒收部分：
  ㈠按犯罪所得，屬於犯罪行為人者，沒收之。但有特別規定者
    ，依其規定；前2項之沒收，於全部或一部不能沒收或不宜
    執行沒收時追徵其價額，刑法第38條之1第1項、第3項定有
    明文。經查，被告就犯罪事實欄一之㈠至㈢、三及四部分犯行
    ，分別詐得1萬元、2200元、9100元、5,600元及1000元，就
    犯罪事實欄二之㈠部分犯行，收受工作報酬29900元（見本院
    金訴緝19卷第279頁），為其各該犯行之犯罪所得，雖未扣
    案，自仍應依前開規定，於被告各犯行項下宣告沒收，並於
    全部或一部不能沒收或不宜執行沒收時，追徵其價額。至犯
    罪事實欄二之㈡所示被告提領7萬元部分，其陳稱已均交付「
    阿勳」，且未取得任何報酬等語（見本院金訴緝19卷第144
    頁、279頁），卷內亦乏積極證據認被告受有報酬，爰不宣
    告沒收。
  ㈡另洗錢防制法第18條第1項前段固規定：「犯第14條之罪，其
    所移轉、變更、掩飾、隱匿、收受、取得、持有、使用之財
    物或財產上利益，沒收之。」此一規定採取義務沒收主義，
    只要合於前述規定，法院即應為相關沒收之諭知，然該洗錢
    行為之標的是否限於行為人所有者始得宣告沒收，法無明文
    ，實務上一向認為倘法條並未規定「不問屬於犯罪行為人與
    否均沒收」時，自仍以屬於被告所有者為限，始應予沒收。
    經查，就犯罪事實欄二之㈠、㈡部分，被告雖經綽號「阿勳」
    之成年男子指示分別自陳筱蕙土地銀行帳戶、黃桔茂中國信
    託銀行帳戶提領6萬元、6萬元及7萬元，但被告自承除前開
    屬犯罪所得款項以外（29900元）之其餘款項，已均全數交
    付予綽號「阿勳」之成年男子，是上揭款項並非屬被告所有
    ，亦非在其實際掌控中，被告就此部分所掩飾、隱匿之財物
    不具所有權及事實上處分權，無從依洗錢防制法第18條第1
    項就所提領全部金額諭知沒收，附此說明。 
據上論結，應依刑事訴訟法第273條之1第1項、第299條第1項前
段，洗錢防制法第14條第1項、第16條第2項，刑法第11條、第28
條、第339條之4第1項第3款、第339條第1項、第42條第3項、第5
5條、第51條第5款、第7款、第38條之1第1項、第3項，刑法施行
法第1條之1第1項，判決如主文。
本案經檢察官蔡仲雍提起公訴暨追加起訴，檢察官周彤芬移送併
案審理，檢察官甲○○、戊○○到庭執行職務。
中　　華　　民　　國　　111 　年　　1 　　月　　26　　日
                  刑事第十庭  法  官　吳珈禎
以上正本證明與原本無異。
如不服本判決應於收受送達後20日內向本院提出上訴書狀，並應
敘述具體理由；其未敘述上訴之理由者，應於上訴期間屆滿後20
日內向本院補提理由書（均須按他造當事人之人數附繕本）「切
勿逕送上級法院」。
告訴人或被害人如不服判決，應備理由具狀向檢察官請求上訴，
上訴期間之計算，以檢察官收受判決正本之日起算。
　　　　                      書記官  廖明瑜
中　　華　　民　　國　　111 　年　　1 　　月　　26　　日
附錄本案論罪科刑法條：
中華民國刑法第339條之4第1項：
犯第339條詐欺罪而有下列情形之一者，處1年以上7年以下有期
徒刑，得併科1百萬元以下罰金：
一、冒用政府機關或公務員名義犯之。
二、三人以上共同犯之。
三、以廣播電視、電子通訊、網際網路或其他媒體等傳播工具，
    對公眾散布而犯之。
洗錢防制法第14條第1項
有第2條各款所列洗錢行為者，處7年以下有期徒刑，併科新臺幣
5百萬元以下罰金。
中華民國刑法第339條第1項
意圖為自己或第三人不法之所有，以詐術使人將本人或第三人之
物交付者，處5年以下有期徒刑、拘役或科或併科50萬元以下罰
金。
附表：　
編號 犯罪事實 主文 備註 1 犯罪事實欄一之㈠ 辛○○以網際網路對公眾散布而犯詐欺取財罪，處有期徒刑壹年。未扣案之犯罪所得新臺幣壹萬元沒收之，於全部或一部不能沒收或不宜執行沒收時，追徵其價額。 臺中地方檢察署108年度偵字第22605號、第24868號、第25244號起訴書犯罪事實欄一之㈠；桃園地方檢察署108年度偵字第31520號併辦意旨書 2 犯罪事實欄一之㈡ 辛○○以網際網路對公眾散布而犯詐欺取財罪，處有期徒刑壹年。未扣案之犯罪所得新臺幣貳仟貳佰元沒收之，於全部或一部不能沒收或不宜執行沒收時，追徵其價額。 臺中地方檢察署108年度偵字第22605號、第24868號、第25244號起訴書犯罪事實欄一之㈡ 3 犯罪事實欄一之㈢ 辛○○以網際網路對公眾散布而犯詐欺取財罪，處有期徒刑壹年。未扣案之犯罪所得新臺幣玖仟壹佰元沒收之，於全部或一部不能沒收或不宜執行沒收時，追徵其價額。 臺中地方檢察署108年度偵字第22605號、第24868號、第25244號起訴書犯罪事實欄一之㈢ 4 犯罪事實欄二之㈠ 辛○○共同犯洗錢防制法第十四條第一項之一般洗錢罪，處有期徒刑參月，併科罰金新臺幣壹萬元，罰金如易服勞役，以新臺幣壹仟元折算壹日。未扣案犯罪所得新臺幣貳萬玖仟玖佰元沒收之，於全部或一部不能沒收或不宜執行沒收時，追徵其價額。 臺中地方檢察署108年度偵字第22605號、第24868號、第25244號起訴書犯罪事實欄二之㈠ 5 犯罪事實欄二之㈡ 辛○○共同犯洗錢防制法第十四條第一項之一般洗錢罪，處有期徒刑參月，併科罰金新臺幣壹萬元，罰金如易服勞役，以新臺幣壹仟元折算壹日。 臺中地方檢察署108年度偵字第29723號追加起訴書 6 犯罪事實欄三 辛○○犯詐欺取財罪，處拘役參拾日，如易科罰金，以新臺幣壹仟元折算壹日；未扣案之犯罪所得新臺幣伍仟陸佰元沒收之，於全部或一部不能沒收或不宜執行沒收時，追徵其價額。 臺中地方檢察署108年度偵字第22605號、第24868號、第25244號起訴書犯罪事實欄三 7 犯罪事實欄四 辛○○以網際網路對公眾散布而犯詐欺取財罪，處有期徒刑壹年。未扣案之犯罪所得新臺幣壹仟元沒收之，於全部或一部不能沒收或不宜執行沒收時，追徵其價額。 臺中地方檢察署108年度偵字第22605號、第24868號、第25244號起訴書犯罪事實欄四 
卷宗簡稱表：
          卷證全稱 卷證簡稱 臺灣臺中地方檢察署108年度偵字第22605號卷  偵22605卷 臺灣臺中地方檢察署108年度偵字第24868號卷 偵24868卷 臺灣臺中地方檢察署108年度偵字第25244號卷 偵25244卷 臺灣臺中地方檢察署108年度偵字第29723號卷（追加） 偵29723卷 臺灣桃園地方檢察署108年度他字第6890號卷（併辦） 他6890卷 臺灣桃園地方檢察署108年度偵字第31520號卷（併辦）  偵31520卷 本院110年度金訴緝字第19號卷 本院金訴緝19卷